臺灣新竹地方法院民事小額判決
110年度竹東小字第40號
原      告  翁健祥  

被      告  張淑華  

上列當事人間損害賠償事件，本院於民國110年1月29日辯論終結
，判決如下：
    主  文
被告應給付原告新臺幣壹萬玖仟壹佰肆拾貳元，及自民國一０九
年九月二十七日起至清償日止，按年息百分之五計算之利息。
原告其餘之訴駁回。
本判決第一項得假執行。
    爭執事項之理由要領
一、按因故意或過失不法侵害他人之權利者，負損害賠償責任。
    不法侵害他人之身體或健康者，對於被害人因此喪失或減
    少勞動能力或增加生活上之需要時，應負損害賠償責任。不
    法侵害他人之身體、健康、名譽、自由、信用、隱私、貞
    操，或不法侵害其他人格法益而情節重大者，被害人雖非財
    產上之損害，亦得請求賠償相當之金額。民法第184條第1項
    前段、第193條第1項、第195條第1項分別定有明文。查被告
    係過失傷害原告，致原告受有左肩、左上肢、左下肢、左踝
    挫擦傷、左臀部擦傷等傷害，則原告本於侵權行為之法律關
    係，主張被告應負侵權行為損害賠償責任，自屬有據。茲就
    原告之各項請求有無理由，分述如下：
  ㈠醫療費用：原告主張因被告之過失傷害，共計支出醫療費用
    新臺幣（下同）4,142元乙節，業據提出醫療費用收據、電
    子發票等影本為證，核屬必要之醫療費用，應予准許。
  ㈡照護費用：原告雖主張因受傷需家人照顧日常盥洗及穿脫衣
    物，無法自行騎車，委由家人上下班接送，計支付照護費用
    4,200元。惟未舉證提出診斷證明以證明有專人照護之必要
    ，亦未舉證證明有支出照護費用，自不應准許。
  ㈢機車毀損修復費用：查車牌號碼000-0000號機車車主係訴外
    人翁瑞淡，已據原告提出行車執照核閱無訛，則原告即非該
    車牌號碼000-0000號機車毀損之被害人，原告自無從請求被
    告賠償該車牌號碼000-0000號機車毀損之損害。是原告請求
    被告賠償該車牌號碼000-0000號機車毀損之修復費用10,290
    元，亦屬無據，不應准許。
  ㈣精神慰撫金即非財產上損害部分：按不法侵害他人之人格權
    ，被害人受有非財產上損害，請求加害人賠償相當金額之慰
    撫金時，法院對於慰撫金之量定，應斟酌實際加害情形、所
    造成之影響、被害人痛苦之程度、兩造之身分地位經濟情形
    及其他各種狀況，以核定相當之數額（最高法院47年度台上
    字第1221號、51年度台上字第223號判例意旨參照）。經查
    ，本院審酌被告係過失傷害原告，致原告受有上開傷害，堪
    認使原告精神上受有相當程度之痛苦。又原告學歷為碩士班
    在學中，現無業，稱經濟狀況普通，名下財產僅汽車1輛，1
    08年度所得總額280,131元；被告為高中畢業，從事清潔工
    作，稱經濟狀況貧窮，名下無財產，108年度所得總額357,0
    00元，此業據兩造所陳明，並有本院依職權所調取之兩造稅
    務電子閘門財產所得調件明細表在卷可佐，而綜據兩造之學
    經歷、社會地位、經濟狀況等一切情狀，認原告請求被告給
    付非財產上之損害50,000元，尚嫌過高，應以15,000元為適
    當。逾此範圍之請求，不應准許。
二、綜上，原告基於侵權行為損害賠償之法律關係，請求被告給
    付19,142元範圍內（即醫療費用4,142元＋非財產上之損害15
    ,000元＝19,142元），及自起訴狀繕本送達翌日即109年9月2
    7日起至清償日止按年息百分之5計算之利息，為有理由，應
    予准許，並應依職權宣告假執行。至原告逾上開範圍所為之
    請求，則無理由，應予駁回。
中    華    民    國   110    年     2    月    5     日
                  竹東簡易庭    法  官  汪銘欽
以上正本係照原本作成。
如對本判決上訴，非以其違背法令為理由不得為之，且須於判決
送達後二十日內以上訴狀記載上訴理由向本院提出上訴狀。如委
任律師提起上訴者，應一併繳納上訴審裁判費。
中    華    民    國   110    年     2    月    5     日
                                書記官  周育瑜
附錄：
一、民事訴訟法第436條之18第1項：
    （小額訴訟程序）判決書得僅記載主文，就當事人有爭執事
    項，於必要時得加記理由要領。
二、民事訴訟法第436條之24第2項：
    對於小額程序之第一審裁判上訴或抗告，非以其違背法令為
    理由，不得為之。
三、民事訴訟法第436條之25：
    上訴狀內應記載上訴理由，表明下列各款事項：
    (一)原判決所違背之法令及其具體內容。
    (二)依訴訟資料可認為原判決有違背法令之具體事實。